臺灣高等法院臺南分院刑事判決　　　　　　 九十年度上易字第一九六二號　　Ｇ
　　　上　訴　人　臺灣雲林地方法院檢察署檢察官
　　　被　　　告　乙　○　○
右上訴人因被告恐嚇案件，不服臺灣雲林地方法院九十年度易字第五六四號，中華民
國九十年十月二十六日第一審判決（起訴案號：臺灣雲林地方法院檢察署九十年度偵
字第二六二五號）提起上訴，本院判決如左：
      主      文
原判決撤銷。
乙○○以加害生命之事，恐嚇他人，致生危害於安全，處拘役參拾日，如易科罰金，
以參佰元折算壹日。
      事      實
一、被告乙○○與被告甲○○均係從事房屋仲介業，二人先後於民國（下同）九十年
    六月十二日二十三時許，在雲林縣斗六市受天宮張貼房屋廣告紙，因甲○○發現
    乙○○將廣告紙貼在其所貼之廣告紙上，又懷疑乙○○與其前妻有染，乃向乙○
    ○質問，雙方因而起口角，竟均基於傷害人身體之犯意，出手互相毆打成傷（已
    撤回告訴）。乙○○對甲○○與其互毆一情心生不滿，竟基於恐嚇甲○○生命、
    身體之犯意，出言對甲○○恐嚇稱：「與你老婆之事過去就算了，不要再追究，
    不然就要讓你死」等語。隨即離去，致生危害於甲○○之安全，使甲○○心生畏
    懼。
二、案經甲○○訴請臺灣雲林地方法院檢察署檢察官偵查起訴。
      理      由
一、訊據被告乙○○固不否認與甲○○有互毆之事實，惟否認於右揭時、地恐嚇告訴
    人甲○○等情，並辯稱「我和他太太是城豐房屋仲介社的同事，當天我和他只有
    互毆，但我並沒有恐嚇甲○○」等語。
二、經查：被告右揭恐嚇犯罪事實，業據告訴人甲○○於迭次偵查審理中指訴歷歷，
    渠於原審審判庭中供稱「被告確實有恐嚇我，本來我想原諒他不想講的，但他現
    在都不承認，我目前已經一無所有，我沒有必要誣賴他，他之前都是在挑撥我們
    夫妻間的感情，他以為我目前在假釋中，不敢怎樣，才會發生本件，他事後有透
    過人找我，叫我和解，他是有恐嚇我才會心虛找我和解，我只是要爭一口氣而已
    」（詳九十年十月十七日審判筆錄），於本院審理時亦稱：「（本案判決無罪你
    為何不請檢察官上訴？）我有偽造有價證券前科在假釋中，觀護人勸我認真做事
    ，不要再打官司了，所以我就沒有上訴」等語，且被告於本事件發生後之翌日隨
    即前往地檢署向檢察官申告，事後就傷害部分既已和解，倘被告確無恐嚇犯行，
    衡諸常情，怎會不於和解書內一併敘明之理，再以告訴人仍在假釋中，倘非確受
    恐嚇致心生畏懼，豈會冒著誣告之風險提出告訴，前後情節相互參酌，益徵告訴
    人所指尚非全然無稽。復查被告與甲○○乃因貼廣告紙而起衝突，被告竟未就此
    事而與告訴人理論，反論及告訴人前妻與被告間之舊事，顯與常情不符，衡諸被
    告與告訴人互毆，且與告訴人素有嫌隙之情況下，遂出言恐嚇，乃可理解，告訴
    人指訴實與常理無違。是被告所辯，顯係卸責之詞，不足採信，被告犯行堪以認
    定。
三、原審法院未詳細調查，並詳為勾稽全案證據調查所得，遽為無罪之諭知，容有未
    合，公訴人上訴意旨亦執此指摘原判決不當，為有理由，自應由本院將原判決撤
    銷改判。爰審酌被告犯罪之動機、目的、手段，犯罪時所受之刺激及其品性、生
    活狀況、智識程度、犯罪所生之損害，及犯罪後態度等一切情狀，量處如主文所
    示之刑，併諭知易科罰金之折算標準，以資懲儆。
四、據上論斷，應依刑事訴訟法第三百六十九條第一項前段、第三百六十四條、第二
    百九十九條第一項前段，刑法第三百零五條、第四十一條第一項、罰金罰鍰提高
    標準條例第一條前段、第二條，判決如主文。
本案經檢察官王碧霞到庭執行職務。
中    華    民    國      九十一      年      二      月      四        日
                                  臺灣高等法院臺南分院刑事第四庭
                                      審判長法官  陳    義    仲
                                            法官  蔡    崇    義
                                            法官  宋    明    蒼
右正本證明與原本無異。
不得上訴。
                                      法院書記官  余    素    美
中    華    民    國      九十一      年      二      月      七        日
附錄本案論罪科刑法條全文：
刑法第三百零五條：以加害生命、身體、自由、名譽、財產之事，恐嚇他人，致生危
                  害於安全者，處二年以下有期徒刑、拘役或三百元以下罰金。
